臺灣苗栗地方法院刑事判決　　　　　　　 94年度訴字第473號
公　訴　人　臺灣苗栗地方法院檢察署檢察官
被　　　告　甲○○
　　　　　　　　　　(現於臺中監獄苗栗分監另案執行中)
上列被告因違反毒品危害防制條例案件，經檢察官提起公訴（94
年度偵字第412號、第527號、94年度毒偵字第433號），本院依
簡式審判程序，判決如下：
    主  文
甲○○連續施用第一級毒品，累犯，處有期徒刑壹年。扣案如附
表編號一所示之物均沒收銷燬；扣案如附表編號二、五所示之物
均沒收。又連續施用第二級毒品，累犯，處有期徒刑壹年陸月。
扣案如附表編號三所示之物沒收銷燬；扣案如附表編號四、五所
示之物均沒收。應執行有期徒刑貳年肆月。扣案如附表編號一、
三所示之物均沒收銷燬；扣案如附表編號二、四、五所示之物均
沒收。
    犯罪事實及理由
一、犯罪事實：
  (一)甲○○前因竊盜及違反毒品危害防制條例案件，分別經法院
    判處有期徒刑2 年及8 月確定，並經裁定應執行有期徒刑2
    年6 月，於92年10月9 日假釋交付保護管束，並於93年3 月
    29日期滿未經撤銷而執行完畢。
  (二)甲○○前因施用毒品案件，先後經2 次送觀察、勒戒後，均
    認無繼續施用毒品之傾向，經臺灣苗栗地方法院檢察署署檢
    察官分別以88年度毒偵字第805 號及89年度毒偵字第214 號
    為不起訴處分確定；復因施用毒品案件，經法院裁定令入戒
    治處所施以強制戒治1 年，嗣經法院裁定停止戒治，所餘期
    間交付保護管束，並於91年4 月10日期滿未經撤銷執行完畢
    。刑事責任部分，業經本院於93年7 月29日以93年度易字第
    315 號判決，判處有期徒刑1 年2 月，被告不服上訴於臺灣
    高等法院臺中分院，經該院於93年11月30日以93年度上易字
    第1217號判決駁回其上訴確定（目前執行中）。
　(三)詎甲○○竟不知悔悟，復於上述強制戒治執行完畢後5 年內
    ，另基於施用第一級毒品海洛因之概括犯意，自93年12月間
    某日起，至94年1 月20日晚上9 時許止，在苗栗縣大湖鄉山
    區等處，以其所有如附表編號二所示之分裝匙將海洛因摻在
    香煙點火吸食之方式，連續施用第一級毒品海洛因多次；又
    另基於施用第二級毒品安非他命之概括犯意，約於同上述時
    、地，以其所有如附表編號四所示之分裝勺將安非他命置於
    其所有之玻璃頭吸食器中，在下點火燒烤後吸其煙霧之方式
    ，連續施用第二級毒品安非他命多次。
  (四)嗣於94年1月21日下午5時20分，經警持本院核發之搜索票至
    苗栗縣銅鑼鄉朝陽村20鄰朝東204 號黃添貴住處搜索時，適
    甲○○在黃添貴房間內，查獲甲○○持有其所有供施用毒品
    如附表編號一至五所示之物（甲○○所有供施用安非他命之
    玻璃頭吸食器業已丟棄，並未扣案）。
  (五)案經苗栗縣警察局報請臺灣苗栗地方法院檢察署檢察官偵查
    起訴。
二、證據名稱：
  (一)被告甲○○於本院審理中之自白（見審卷第48-52頁）。
  (二)苗栗縣警察局刑警隊查獲違反毒品危害防制條例案現行犯尿
    液檢體編號登記簿、中山醫學大學附設醫院藥物濫用檢測中
    心之檢驗報告書各1 份為憑（見94年度毒偵字第433 號卷第
    25、26頁）。
  (三)扣案之如附表編號一至五所示之物。
  (四)扣案物品及現場照片共11張（見94年度偵字第412 號卷第
    61-66 頁）。
  (五)法務部調查局調科壹字第990001156 號鑑定通知書及內政部
    警政署刑事警察局中華民國94年3 月24日刑鑑字第09400184
    5 2 號鑑定書各1 紙（見94年度偵字第412 號卷第94、101
    頁）。
  (六)另關於被告有累犯及前案紀錄之執行情形之證據，其名稱為
    刑案資料查註紀錄表、臺灣高等法院被告前案紀錄表、臺灣
    高等法院在監在押全國紀錄表、全國施用毒品案件紀錄表。
三、適用法律依據：
  (一)刑事訴訟法第273 條之1 第1 項，第299 條第1 項前段、第
    310條之2、第454 條第1項。
  (二)毒品危害防制條例第10條第1 項、第2 項、第18條第1 項前
    段。
  (三)刑法第11條前段、第56條、第47條、第51條第5 款、第38條
    第1 項第2 款。
四、如不服本判決，得自收受送達之日起10日內，向本院提起上
    訴（須附繕本）。
本案經檢察官魏宏安到庭執行職務。
中　　華　　民　　國　　94　　年　　11　　月　　2 　　日
                  刑事第二庭法  官  顧 正 德
以上正本證明與原本無異
如不服本判決應於送達後10日內向本院提出上訴狀（應附繕本）
                            書記官  廖 鳳 美
中　　華　　民　　國　　94　　年　　11　　月　　9 　　日
附表
編號一：
扣案之第一級毒品海洛因合計捌包（含袋重拾捌點柒公克，經鑑
驗結果合計淨重拾陸點玖玖公克，空包裝重貳點陸公克，純質淨
重貳點貳肆公克）、海洛因殘渣袋陸個（其上殘餘海洛因細微粉
末無從析離）。
編號二：
扣案被告所有之分裝匙壹支（供將海洛因摻入香菸）。
編號三：
扣案之第二級毒品安非他命合計伍拾貳包（含袋重壹佰貳拾玖點
肆公克，經鑑驗結果驗前總毛重壹佰陸拾玖點肆玖公克，取零點
零陸公克供鑑驗用罄，餘壹佰陸拾玖點肆參公克）。
編號四：
扣案被告所有之分裝勺貳支（供將安非他命置於玻璃頭吸食器中
編號五：
扣案被告所有之黑盒子壹個、黑布包壹個、黑皮包壹個（以上均
用以裝放第一、二級毒品）、磁鐵壹個（用以藏放第一、二級毒
品吸於車上）。
附錄本判決論罪科刑法條
毒品危害防制條例第10條第1項、第2項
施用第一級毒品者，處 6 月以上 5 年以下有期徒刑。
施用第二級毒品者，處 3 年以下有期徒刑。
毒品危害防制條例第18條第1項前段
查獲之第一、二級毒品及專供製造或施用第一、二級毒品之器具
，不問屬於犯人與否，均沒收銷燬之；查獲之第三、四級毒品及
製造或施用毒品之器具，無正當理由而擅自持有者，均沒入銷燬
之。但合於醫藥、研究或訓練之用者，得不予銷燬。
